臺灣臺南地方法院民事裁定　　　　　　100年度司護字第340號
聲　請　人　臺南市政府
法定代理人　賴清德
相　對　人　王A　　　 姓名年.
法定代理人　王B　　　 姓名年.
　　　　　　王C　　　 姓名年.
上列當事人聲請延長安置事件，本院裁定如下：
    主  文
准將相對人自民國一百年十二月二十五日起至民國一百零一年三
月二十四日止延長安置三個月。
聲請程序費用新臺幣壹仟元由相對人負擔。
    理  由
一、按兒童及少年有下列各款情形之一，非立即給予保護、安置
    或為其他處置，其生命、身體或自由有立即之危險或有危險
    之虞者，直轄市、縣（市）主管機關應予緊急保護、安置或
    為其他必要之處置：一、兒童及少年未受適當之養育或照顧
    。二、兒童及少年有立即接受診治之必要，而未就醫。三、
    兒童及少年遭遺棄、身心虐待、買賣、質押，被強迫或引誘
    從事不正當之行為或工作。四、兒童及少年遭受其他迫害，
    非立即安置難以有效保護；又直轄市、縣（市）主管機關依
    前條規定緊急安置時，應即通報當地地方法院及警察機關，
    並通知兒童及少年之父母、監護人，但其無父母、監護人或
    通知顯有困難時，得不通知之；緊急安置不得超過72小時，
    非72小時以上之安置不足以保護兒童及少年者，得聲請法院
    裁定繼續安置。繼續安置以3個月為限，必要時，得聲請法
    院裁定延長之，每次得聲請延長三個月，兒童及少年福利與
    權益保障法第56條第1項、第57條第1、2項分別定有明文。
二、本件聲請狀意旨略以：本案相對人王A由相對人法定代理人
    王B照顧，但因其法定代理人王B認知與一般社會常理相左，
    故有妨礙相對人就學之狀況，致相對人就學間斷，嚴重影響
    其受教權益，亦有遭其肢體及精神暴力，且經常居住不定，
    故聲請人評估相對人未受適當之養育及照顧，故於民國（下
    同）100年3月22日下午4時30分將相對人緊急安置於聲請人
    庇護處所，並經本院以100年度司護字第252號裁定准予延長
    安置至今。相對人之法定代理人王B於100年12月9日進行第
    一次親子會面，其表示將繼續追求宗教理想，且尚未有固定
    之居所，社工評估其尚無法提供穩定生活環境予相對人，故
    為相對人身心健全發展及最佳利益考量，若返家仍有未獲適
    當之養育照顧之虞，爰向法院聲請准予延安置三個月等語。
三、經查，聲請人主張之上開事實，業據提出臺南市政府社會局
    社會工作員個案訪視處理報告表1份為憑，並經本院依職權
    調取前揭卷宗及全戶戶籍資料查詢結果3件核閱屬實；據上
    開個案訪視處理報告表診斷分析內容略以：「(一)親職功能：
    案父執著個人宗教信仰，追求自己所創立的宗教理念，與旁
    人無法有效溝通。案父對於外界全然不相信，與鄰居毫無互
    動，對於案主教育則反對透過常態教育獲得知識，認為會傷
    害案主原本的純潔心靈，案父帶著案主居無定所，用個人方
    式教導案主習字，然案主程度仍低於一般同齡學童。(二)改變
    狀況：案父親職功能尚未提升，對於自己對案主身體、精神
    上的傷害及妨礙就學一事避重就輕、前後反覆，無法提供案
    主安全保護且適當教養環境。現案父聯繫未果，繼五月中旬
    拒絕會面後，亦也拒絕社工聯繫，居住地點更換，使其社工
    無法取得聯繫。(三)支持系統：本中心於八月函新北市政府社
    會局，協助了解案母照顧案主之意願，案母表示無照顧案主
    之意願，亦不願提供電聯方式給予本中心。」等語可知，本
    件相對人尚年幼，無自我保護及照顧能力，且無適當親屬可
    協助照顧相對人，是本件相對人如不予延長安置，無法保障
    其人身安全。既如上述，本件延長安置之聲請，經核與上開
    法律規定尚無不合，應予准許。
四、依非訟事件法第21條第2項、第24條第1項，民事訴訟法第78
    條，裁定如主文。
中    華    民    國   100    年    12    月    21    日
                  家事法庭    司法事務官  蔡明賢
以上正本係照原本作成。
如對本裁定抗告須於裁定送達後10日內向本院提出抗告狀，並應
繳納抗告費新臺幣1,000元整。
中    華    民    國   100    年    12    月    23    日
                              書記官  李采芹